# 求教陈版主IFRS16IFRS16的两种方法

提问人：1119500787 时间：2020-03-01 08:05:18
请问陈版主，企业会计准则-新租赁准则，在完全追溯法、调整期初的修改追溯法、不调整期初的修改追溯法三种方式，请问在完全追溯法和调整期初的修改追溯法两种方式中，是否对于累计的期初未分配利润的影响金额是一致的？为什么更多的企业会选择适用调整期初的修改追溯法？

回答人：chenyiwei
在完全追溯法和调整期初的修改追溯法两种方式中，由于后者对某些事项在首次执行日的衔接有一些特殊的简化处理，而这些简化处理在完全追溯法下是不适用的，所以这两种方法对首次执行日留存收益的影响是不同的。
后一种方法简单，需要的资料较少，所以在实务中大部分企业都采用后一种方法。